【裁判字號】    98,審交易,122
【裁判日期】    980630
【裁判案由】    過失傷害等
【裁判全文】
臺灣高雄地方法院刑事判決           98年度審交易字第122號
公  訴  人  臺灣高雄地方法院檢察署檢察官
被      告  甲○○
上列被告因過失傷害等案件，經檢察官提起公訴（97年度偵字第
33475 號），本院判決如下：
    主  文
甲○○犯不能安全駕駛動力交通工具罪，處拘役拾日，如易科罰
金，以新臺幣壹仟元折算壹日。
被訴過失傷害部分公訴不受理。
    事  實
一、甲○○明知服用酒類不能安全駕駛動力交通工具，於民國97
    年11月30日凌晨3 時30分與，在設於高雄縣鳳山市○○路○
    路邊攤內，與友人一起飲用酒類後，因酒醉已達不能安全駕
    駛動力交通工具之程度，仍於同日早上7 時30分許，駕駛車
    牌號碼XO-0908 號自用小客車，欲返回其位於高雄市○鎮區
    ○○路156 號5 樓住處，沿高雄縣鳳山市○○街由北往南方
    向行駛，而於同日早上7 時55分許，行經高雄縣鳳山市○○
    街與自強二路5 巷口，因飲酒後控制力薄弱，致其駕駛之自
    用小客車，撞擊乙○○所騎乘而沿高雄縣鳳山市○○○路由
    西往東方向行駛至該交岔路口之車牌號碼HBV-827 號重型機
    車，乙○○因而受有受有左橈骨遠端骨折、頭部挫傷併頭暈
    、左下肢挫傷及擦傷之傷害（過失傷害部分，業已撤回告訴
    ）。嗣為警據報前往處理，並以酒精測試器測得甲○○吐氣
    中酒精濃度達每公升0.35毫克，而查獲上情。
二、案經高雄縣政府警察局鳳山分局報告臺灣高雄地方法院檢察
    署檢察官偵查起訴。
    理  由
壹、有罪部分：
一、被告明知證人即騎乘車牌號碼HBV-827 號重型機車之騎士乙
    ○○於警詢所為之陳述，為被告以外之人於審判外之陳述，
    具有刑事訴訟法第159 條規定，不得為證據之情事，而於本
    院審判期日，未聲明異議，本院審酌該證人於警詢所為陳述
    作成時之狀況，並無任何違反自由意志或遭製作筆錄員警誘
    導陳述之情形，認為適當，依刑事訴訟法第159 條之5 第2
    項之規定，為傳聞法則之例外，均有證據能力。
二、訊據被告對於上揭時、地，飲用酒類後，因酒醉已達不能安
    全駕駛動力交通工具之程度，仍駕駛動力交通工具在道路上
    行駛，以致肇事而為警查獲之事實，供承不諱，核與證人乙
    ○○證述情節相符，並有現場蒐證照片12張，以及診斷證明
    書、高雄縣政府警察局指揮中心受理110 報案紀錄單、刑法
    第185 條之3 案件測試觀察紀錄表報告書、酒精濃度呼氣測
    試報告、道路交通事故現場圖、道路交通事故調查報告表各
    1 份附卷可稽，本案事證明確，被告上揭犯行，堪以認定，
    應予依法論科。
三、核被告所為，係犯刑法第185 條之3 服用酒類不能安全駕駛
    動力交通工具而駕駛罪。本院審酌酒後駕車在道路上行駛，
    對一般往來之公眾及駕駛人自身具有高度危險性，被告無視
    政府法令之宣導及對他人生命、財產安全之尊重，於酒醉程
    度達吐氣後所含酒精成分達每公升0.35毫克後，仍駕駛自用
    小客車在道路上行駛，以致肇事，使乙○○因而受有左橈骨
    遠端骨折、頭部挫傷併頭暈、左下肢挫傷及擦傷等傷害，影
    響用路人之安全，行為固不足取，惟念及被告始終坦承犯行
    ，堪認具有悔意，且被告就本件酒醉駕車肇事，以致造成乙
    ○○受傷部分，已與乙○○成立和解，賠償乙○○，此有和
    解筆錄1 份在卷可佐，堪認犯後態度良好，而被告經測得之
    吐氣中酒精濃度為每公升0.35毫克，酒醉程度並非嚴重等一
    切情狀，酌情量處如主文所示之刑，並諭知如易科罰金之折
    算標準。
貳、不受理部分：
一、公訴意旨另以：被告考領有小型車職業駕駛執照，於97年11
    月30日凌晨3 時30分許，在高雄縣鳳山市○○路○○路邊攤
    內與友人共同飲用酒類後，已達不能安全駕駛動力交通工具
    之程度，仍於同日早上7 時30分許，駕駛車牌號碼XO-0908
    號自用小客車，沿高雄縣鳳山市○○街由北向南方向行駛，
    於同日早上7 時55分許，行經高雄縣鳳山市○○街與自強二
    路5 巷之無號誌岔路口時，本應注意駕駛人於飲酒後其吐氣
    所含酒精成份超過每公升0.25毫克以上者不得駕駛汽車，並
    應注意車前狀況，以隨時採取必要之安全措施，且行至未設
    標誌、標線或號誌劃分幹、支線道者，少線道車應暫停讓多
    線道先行；而依當時天候為晴天、日間自然光線，道路形態
    為市區○○道路○路面乾燥、無缺陷，亦無障礙物，且視距
    良好之情狀下，並無不能注意之情事，竟因飲酒過量致其注
    意力、判斷力、操控車輛之能力均劣於平時，而疏未注意及
    此，斯時適有告訴人乙○○所駕駛之車牌號碼HBV-827 號重
    機車沿高雄縣鳳山市○○路○路由西向東方向行駛，行經上
    址無號誌岔路口時，亦疏未注意車前狀況，並隨時採取必要
    之安全措施，即貿然直行，以致避煞不及，兩車發生碰撞事
    故，告訴人因受猛烈撞擊後，人、車倒地，並受有左橈骨遠
    端骨折、頭部挫傷併頭暈、左下肢挫傷及擦傷之傷害，因認
    被告此部分尚涉犯刑法第284 條第1 項前段之過失傷害罪嫌
    等語。
二、按告訴乃論之罪，告訴人於第一審辯論終結前，得撤回其告
    訴；又告訴經撤回者，法院應諭知不受理之判決，刑事訴訟
    法第238 條第1 項及同法第303 條第3 款分別定有明文。
三、本件被告涉犯刑法第284 條第1 項前段之過失傷害罪部分，
    依同法第287 條前段之規定，須告訴乃論。告訴人已於98年
    4 月1 日與被告就過失傷害部分成立和解，告訴人並於98年
    5 月12日具狀撤回過失傷害部分之告訴，此有和解書、撤回
    告訴聲請狀各1 份在卷可佐，揆諸前開說明，就被告被訴過
    失傷害部分自應諭知公訴不受理之判決。
據上論斷，應依刑事訴訟法第299 條第1 項前段、第303 條第3
款，刑法第185 條之3 ，第41條第1 項前段，刑法施行法第1 條
之1 ，判決如主文。
本案經檢察官陳麗琇到庭執行職務。
中    華    民    國    98    年    6     月    30    日
                  交通法庭  法  官  高增泓
以上正本證明與原本無異。
如不服本判決，應於收受送達後10日內向本院提出上訴書狀。
中    華    民    國    98    年    6     月    30    日
                            書記官  黃麗玉
附錄本判決論罪法條全文：
刑法第185條之3
服用毒品、麻醉藥品、酒類或其他相類之物，不能安全駕駛動力
交通工具而駕駛者，處1 年以下有期徒刑、拘役或科或併科15萬
元以下罰金。


司法院資訊處製作；財團法人民間司法改革基金會備份。
